# 请教陈版主、关于同控认定

提问人：BDOtanghu 时间：2021-03-13 11:41:57
多位自然人控制下的企 业 ，，股股 权转换 能否能否 认 定同控定同控？？能否找到准 则 、法律依据在一个年份里面，一家公司从自己几个股东手里分开受让了几家公司股权，股权换股权的形式，合并前后他们的实际股东没有变化；一级公司主体是股东是四个自然人，和两个法人主体（两个法人主体也受四个个人股东控制）；最终合计是四个自然人各占25%股权。
那个同一控制下企业合并，如果股东是有好几个如果判定同一控制下企业合并，股东之间是不是要一致行动协议？
实际的最终控制人是四个自然人，但是他们相互没有谁作为领头人，处于平等的股权关系，决议需要四个人共同同意才行，所有最终控制方披露：
四个自然人？
自然人ABCD控制甲公司和乙公司，现在把持有乙公司的股权用于置换甲公司的股权
也可以复杂说是自然人在A、b， 30 多家公司都是一样的股权比例，之前有 10 家属于四个人共同所有， 10 家归属自然人AB，另外十家归属自然人CD；股东用A公司的股权去换B-Z的股权，B-Z之前股东是自然人，现在变成了A公司，自然人股东全部转到了A公司作为持股平台；没有一致行动协议，在法律层面共进退，但是如果没有的话，披露最终控制方，能否披露四个自然人？
如何论证四个自然人分别的公司转让过来是同一控制下，转过来的公司每个自然人都都不太一样，实际上实控人些许不一样，是属于这四个中的三个或者四个自然人共同控制下的企业。
对 此比此比 较 模糊模糊，，麻麻 烦陈 版主解答了

回答人：chenyiwei
判断是否属于同一控制下合并，关键是看参与各方的最终控制权结构是否一致。根据企业合并准则应用指南：“相同的多方，通常是指根据投资者之间的协议约定，在对被投资单位的生产经营决策行使表决权时发表一致意见的两个或两个以上的投资者”。因此，需要签订一致行动协议，且该一致行动协议应当适用于所有参与合并的企业。例如，对于你说的“之前有 10 家属于四个人共同所有， 10 家归属自然人AB，另外十家归属自然人CD”的情况，因为股权结构和控制权结构不同，就不属于同一控制下合并。
如果各方之间有一致行动协议，但并未涵盖所涉及的所有企业，则也不能认定为同一控制下合并。
另外，对于同一控制下合并，还应注意：
（ 1 ）一致行动协议通常有两种情况：一是涉及被投资方相关活动的所有事项均由一致行动各方共同协商后形成一致意见，该情形实质上是参与一致行动协议的各方对被投资方的共同控制；另一种情况是其中有一个牵头（主导）方，当各方不能达成一致意见时以该牵头方的意见为准。在后一种情况下，实际上是该牵头方对被投资方有单独控制，其他一致行动方的存在是为了强化该牵头方对被投资方的控制力，而就其他参与方而言，其对被投资方的影响力将会弱于不参与该一致行动而完全依据其自身利益作出决策的场合。
（ 2 ）一致行动协议的签订和解除可能较为方便和随意，因此在实际操作中，单凭一致行动协议往往不能作为判断控制或共同控制的充分、适当的审计证据，需要获取其他证据作为佐证。当存在一致行动协议时，项目组应当关注该项一致行动安排有无合理的经济基础和商业实质。一致行动安排必须以参与各方在一致行动协议所涉及的交易或事项中具有一致的利益为前提，并且应可证明这是一个使参与各方实现“共赢”的安排（例如，一致行动协议中的主导方在市场、技术、管理等方面相对于其他参与方有显著优势，因此其他参与方选择自愿放弃其部分决策权以换取自身更大的经济利益），特别是在参与各方为非关联方的情况下，不能为了实现主导方利益最大化而损害其他参与方的利益，否则有理由怀疑其真实性、合理性和可持续性。
（ 3 ）证监会《监管规则适用指引——会计类第 1 号》之“1-9 控制的判断”规定：
二、有固定期限的一致行动协议
一致行动协议带有期限，且期限结束后投资方不拥有对被投资方控制权的，很可能表明投资方无法对被投资方可变回报具有重大影响的事项（如重大资产的购建、处置、重大投融资等）进行决策。这种情况下，投资方不具有主导对被投资方价值产生重大影响的活动的权力，不应因一致行动协议而认定对被投资方拥有控制。